臺灣高雄地方法院刑事裁定　　　　　110年度單聲沒字第173號
聲　請　人　臺灣高雄地方檢察署檢察官
被　　　告　顏淑惠



上列聲請人因被告違反商標法案件，聲請宣告沒收（110 年度執
聲字第1346號），本院裁定如下：
    主  文
扣案仿冒義大利商固喜歡固喜公司商標之包包拾貳件及犯罪所得
新臺幣參佰玖拾元均沒收。
其他聲請駁回。
    理  由
一、聲請意旨略以：被告顏淑惠違反商標法案件，經檢察官為緩
    起訴處分確定，惟扣案仿冒盜版之包包12件及贓款新臺幣（
    下同）400 元，俱為被告所有且係供犯罪所用或因犯罪所得
    之物，爰依刑事訴訟法第259 條之1 及商標法第98條規定，
    聲請單獨宣告沒收等語。
二、按侵害商標權、證明標章權或團體商標權之物品或文書，不
    問屬於犯罪行為人與否，沒收之。犯罪所得，屬於犯罪行為
    人者，沒收之，商標法第98條、刑法第38條之1 第1 項前段
    分別定有明文。又按違禁物或專科沒收之物得單獨宣告沒收
    。檢察官依第253 條或第253 條之1 為不起訴或緩起訴之處
    分者，對刑法第38條第2 項、第3 項之物及第38條之1 第1
    項、第2 項之犯罪所得，得單獨聲請法院宣告沒收，則為刑
    法第40條第2 項、刑事訴訟法第259 條之1 所分別明定。
三、經查：
  ㈠被告前因違反商標法案件，經臺灣高雄地方檢察署檢察官以
    109 年度偵字第9502號為緩起訴處分確定，且緩起訴處分期
    滿未經撤銷等情，有上開緩起訴處分書、執行緩起訴處分命
    令通知書及報告書附卷可憑。又前開案件扣得之包包12件，
    經鑑定結果均係仿冒義大利商固喜歡固喜公司商標之物品，
    有貞觀法律事務所出具之鑑定報告書1 份（見警卷第44頁）
    在卷可稽，堪認前開扣案物確屬侵害商標權之物品，依商標
    法第98條之規定，不問屬於犯罪行為人與否皆應沒收之。另
    扣案之現金400 元，其中390 元乃係被告因販賣仿冒商標商
    品所獲之犯罪所得，業據其於警詢時供承明確（警卷第4 、
    6 頁），並有交易對話翻拍照片在卷可稽（警卷第39頁），
    是此部分亦應依刑法第38條之1 第1 項前段規定宣告沒收。
    又前述金額固係員警因蒐證支付予被告費用，縱予以沒收，
    依刑法第38條之3 規定意旨，仍不影響權利人原來可以主張
    之權利，亦併說明。綜上所述，聲請人本件單獨宣告沒收之
    聲請，就「仿冒義大利商固喜歡固喜公司商標之包包12件及
    犯罪所得390 元」部分，為有理由，應予准許，爰裁定如主
    文第1 項所示。又聲請人對扣案之犯罪所得部分，雖漏引刑
    法第38條之1 第1 項前段規定，惟此無礙本院依職權補充法
    條。
  ㈡另同遭查扣之10元部分，依卷證難認係犯罪所得，亦查無適
    法之沒收依據，是檢察官此部分之聲請，尚難允准，應予駁
    回。
據上論斷，應依刑事訴訟法第455 條之36第１項前段、第2 項、
第259 條之1 ，商標法第98條，刑法第38條之1 第1 項前段、第
40條第2 項，裁定如主文。
中    華    民    國   110    年    11    月    25    日
                  刑事第十一庭  法  官  莊珮吟
以上正本證明與原本無異。
如不服本裁定，應於送達後5日內，向本院提出抗告狀。
中    華    民    國  110     年    11    月    25    日
                                書記官  吳韻芳